# 请教陈版结构化融资模式下会计处理问题

提问人：poleon 时间：2016-06-13 11:10:27
陈版，最近在帮一个公司弄一个融资结构，但是会计处理实在想不太通，想走捷径直接请教您。 1 、甲公司控制A公司，A公司控制B公司，持股均为51% 2、B公司作为LP参与设立基金D为非关联公司公司C公司进行融资。 3 、基金D为专项基金，采用委托贷款的方式将资金借给C公司。 4 、基金D投委会，GP席位 3 人，B公司席位 1 人，其他LP席位 1 人。 设计了以下几种结构化融资模式，但是具体A公司的会计处理不是很懂，故而请教！谢谢您！添麻烦了！ 情形基本架构差异增信方式A公司甲公司一B公司出资33%万元认购基金D劣后份额，安全垫模式（以出资为限承担LP亏损补偿），D另外募集66%万元优先资金，GP出资可忽略。对优先资金进行担保二到期如C公司不能偿还，A公司承诺回购其他投资者持有的优先资金三对优先资金进行担保四到期如C公司不能偿还，A公司控股股东承诺回购其他投资者持有的优先资金五无任何增信措施

回答人：chenyiwei
一般原则是：如果A公司提供增信的，则在其个别报表中，就其所承担的保证责任，根据《企业会计准则第 13 号——或有事项》的相关规定考虑是否应确认预计负债；在合并报表层面，应将该结构化融资的载体作为A可控制的结构化主体纳入合并报表范围（因为无论何种模式都是B为劣后级出资人，C出现信用风险时首先用B的出资弥补损失，B的出资亏光后才轮到A公司或甲公司承担担保责任，而一般理解发生B的投资全部亏光的可能性较小，因此在绝大多数情况下B自身就是最终的风险承担者，且参与了架构设计、投资对象选择和融资条件谈判等相关活动），事实上可以理解为B从优先级出资人借款，用于向C发放贷款。在合并报表层面，应将向C发放的贷款确认为其他非流动资产，从优先级获取的资金确认为负债。